---
title: "3. Linear regression"
output: html_notebook
---

Exercises for chapter three of An Introduction to Statistical Learning.
```{r}
library(MASS)
library(ISLR)
```

##Pregunta 8
8. This question involves the use of simple linear regression on the *Auto* data set.
  (a) Use the *lm()* function to perform a simple linear regression with *mpg* as the   
  response and *horsepower* as the predictor. Use the *summary()* function to print the r
  esults. Comment on the output.
  
```{r}
q8.a = lm(mpg~horsepower, data = Auto)
summary(q8.a)
predict(q8.a, data.frame(horsepower=c(98)), interval = "confidence")
```
Observemos que el bajo valor p da evidencia fuerte de una relación entre el predictor
y la respuesta. El valor de R^2 indica que podemos explicar 60% de la variación en
las millas por galón por los caballos de fuerza; y la pendiente negativa indica que 
mientras menos caballos de fuerza tenga el auto, más rinde.
Para poner ejemplos numéricos, con 98 caballos de fuerza el coche rendiría 24.47 millas
por galón según la estimación.
Los intervalos de confianza indican que con 95% de probabilidades, el valor real está
entre 23.973 y 24.961 millas por galón.

(b) Grafique la respuesta y el predictor, usando *abline()* para mostrar también la
recta de mínimos cuadrados.
```{r}
with(Auto, plot(horsepower, mpg))
abline(q8.a, lw = 3, col="blue")
```
(c) Use *plot()* para producir gráficas diagnósticas de la regresión por mínimos 
cuadrados. Comente.
```{r}
par(mfrow = c(2,2))
plot(q8.a)
```
La gráfica de residuos contra valores muestra un patrón claro, sugiriendo no-linealidad
en los datos. La gráfica de residusos estandarizados parece corroborar el supuesto de
heterocedasticidad.
La observación 334 tiene un valor muy alto en la gráfica de residuos estandarizados.


##Pregunta 9
This question involves the use of multiple linear regression on the *Auto* data set.

(a) Produce a scatterplot matrix which includes all of the variables in the data set
```{r}
pairs(Auto)
```
(b) Compute the matrix of correlations between the variables using the function *cor()*.
You will need to exclude the *name* variable, which is qualitative.
```{r}
cor(Auto[sapply(Auto, function(x) is.numeric(x))])
```
(c) Use *lm()* to perform a multiple linear regression with *mpg* as the response and all
other variables except *name* as predictors. Print a summary and comment.
```{r}
q9.c = lm(mpg~.-name, data=Auto)
summary(q9.c)
```
Hay evidencia de que el peso, el año y el lugar de origen del auto tienen una correlación
fuerte con las millas por galón que rinde el auto. El coeficiente de año sugiere que los
autos modernos son cada vez más eficientes.

(d) Produce and comment diagnostic plots for the regression.
```{r}
par(mfrow = c(2,2))
plot(q9.c)
```
En la gráfica de residuos muestra un poco de no-linealidad. 
La gráfica de residuos contra apalancamineto muestra tres puntos 
problemáticos: el 14, el 327 y el 394. A continuación reevaluamos la regresión
eliminando cada uno de ellos.
```{r}
AutoArreglado = Auto[-14,]
q9.d = lm(mpg~ .-name, data=AutoArreglado)
summary(q9.d)
par(mfrow=c(2,2))
plot(q9.d)
```

(e) Try regression models with interaction terms using interaction terms. Do any of them
appear significant?
```{r}
q9.e = lm(mpg~.-name+weight:acceleration, data=AutoArreglado)
summary(q9.e)
```
(f) Try a few different transformations of the variables. Comment on your findings.
```{r}
Auto2 = AutoArreglado[-29, ]
q9.f = lm(mpg ~.-name+weight:acceleration-cylinders+cylinders^2-displacement+displacement:displacement, data = Auto2)
summary(q9.f)
plot(q9.f)
```



#Pregunta 10
This cuestion should be answered using the *Carseats* data set.
(a) Find a multiple regression model to predict *Sales* using *Price*, *Urban* and *US*
```{r}
?Carseats
q10.a = lm(Sales~Price+Urban+US, data=Carseats)
summary(q10.a)
par(mfrow = c(2,2))
plot(q10.a)
```

